【裁判字號】    99,訴,73
【裁判日期】    990318
【裁判案由】    違反毒品危害防制條例
【裁判全文】
臺灣屏東地方法院刑事判決                99年度訴字第73號
公  訴  人  臺灣屏東地方法院檢察署檢察官
被      告  甲○○
上列被告因違反毒品危害防制條例案件，經檢察官提起公訴（98
年度毒偵字第1865號），被告就被訴事實為有罪之陳述，經合議
庭裁定由受命法官獨任進行簡式審判程序，判決如下：
    主  文
甲○○施用第一級毒品，累犯，處有期徒刑玖月，扣案注射針筒
壹支沒收銷燬之。
    事  實
一、甲○○前於民國88年間，因施用毒品案件，經本院裁定送觀
    察、勒戒後，認有繼續施用毒品之傾向，嗣經裁定送強制戒
    治，於89年9 月14日強制戒治期滿釋放，並由臺灣屏東地方
    法院檢察署檢察官以89年度戒毒偵字第397 號為不起訴處分
    確定。又於92年間因施用毒品案件，經本院以93年度訴字第
    115 號判處有期徒刑7 月、3 月，應執行有期徒刑9 月確定
    ，於94年4 月30日執行完畢；復於95、96年間因施用毒品、
    竊盜及詐欺等案件，分別經判處有期徒刑1 年4 月、6 月、
    3 月、1 年8 月確定，上揭案件均經減刑後定應執行刑1 年
    10月，於97年10月24日執行完畢。仍不知悔改，竟基於施用
    第一級毒品海洛因之犯意，於98年10月21日上午8 時30分許
    為警採尿時起回溯96小時內某時，在其屏東縣枋寮鄉○○村
    ○○路172 號住處，以將海洛因摻水加入注射針筒內注射之
    方式施用第一級毒品海洛因1 次。嗣為警於98年10月21日上
    午7 時10分許，持搜索票至其上開住處執行搜索而查獲，並
    扣得注射針筒1 支，經警採尿送驗，呈嗎啡陽性反應，而悉
    上情。
二、案經屏東縣政府警察局枋寮分局報告臺灣屏東地方法院檢察
    署檢察官偵查起訴。
    理  由
一、本件被告甲○○所犯係死刑、無期徒刑、最輕本刑為3 年以
    上有期徒刑以外之罪，亦非高等法院管轄之第一審案件，而
    被告於本院行準備程序中就被訴事實為有罪之陳述，經告知
    被告簡式審判程序之旨並聽取當事人意見後，本院合議庭依
    刑事訴訟法第273 條之1 第1 項規定，裁定由受命法官獨任
    進行簡式審判程序，合先敘明。
二、上揭犯罪事實，業據被告於警詢及本院審理中坦承不諱，且
    被告為警查獲後所採集之尿液經送檢驗結果，呈嗎啡陽性反
    應，有台灣檢驗科技股份有限公司濫用藥物尿液檢驗報告、
    屏東縣政府警察局枋寮分局偵辦毒品案尿液受檢人真實姓名
    對照表各1 件在卷可稽，而被告為警查獲扣案之注射針筒1
    支，經屏東縣政府警察局枋寮分局以毒品試劑初步檢驗結果
    ，檢出有海洛因陽性反應，有該初步檢驗報告單1 紙附卷可
    佐，足證被告前開自白與事實相符，罪證明確，犯行洵堪認
    定。按被告前因施用毒品案件，經先後裁定施以觀察勒戒、
    強制戒治後，於89年9 月14日執行完畢，又分別於92年、95
    年間再因施用第一、二級毒品案件，經法院分別判處有期徒
    刑7 月、3 月、1 年4 月、1 年8 月確定，此有臺灣高等法
    院被告前案紀錄表附卷可參，則被告於前案經強制戒治執行
    完畢後，於5 年內已經再犯，並經依法追訴處罰，雖本案施
    用毒品之時間在初犯釋放5 年後，惟被告既已先於「5 年內
    再犯」，顯見其再犯率甚高，原實施觀察、勒戒及強制戒治
    已無法收其實效，而無5 年戒斷期之存在，參諸最高法院95
    年第7 次刑事庭會議意旨，自無再經觀察、勒戒及強制戒治
    之必要，應依法論科。
三、查海洛因係毒品危害防制條例第2條第2項第1 款所列之第一
    級毒品。核被告所為，係犯毒品危害防制條例第10條第1 項
    之施用第一級毒品罪。被告於施用毒品海洛因而持有該毒品
    之低度行為，應為施用之高度行為所吸收，不另論罪。被告
    有如事實欄所載之論罪科刑資料，亦有上開前案紀錄表可按
    ，是被告於徒刑之執行完畢後5 年內故意再犯本件有期徒刑
    以上之罪，為累犯，應加重其刑。爰審酌被告於觀察、勒戒
    及強制戒治後，仍不知警惕，不思尋求正當之身心發展，竟
    又施用足以導致精神障礙、性格異常，甚至造成生命危險之
    毒品，戕害一己之身心健康，對社會治安可能之危害程度非
    微，惟念及其於犯罪後能坦承犯行，犯後態度尚佳，及其智
    識程度、生活狀況，暨公訴人建議量處刑度適當等一切情狀
    ，量處如主文所示之刑。扣案注射針筒1 支，經檢驗殘留海
    洛因，難以析離（強行析離所費不合比例原則），應視同本
    案所查獲之第一級毒品海洛因，依毒品危害防制條例第18條
    第1 項前段規定，均沒收銷燬之。
據上論斷，應依刑事訴訟法第273 條之1 第1 項、第299 條第1
項前段，毒品危害防制條例第10條第1 項、第18條第1 項，刑法
第11條前段、第47條第1 項，判決如主文。
本案經檢察官曾士哲到庭執行職務。
中    華    民    國    99    年    3     月    18    日
                  刑事第四庭    法  官  蔡玉雪
以上正本證明與原本無異。
如不服本判決應於收受判決後10日內向本院提出上訴書狀，並應
敘述具體理由；其未敘述上訴理由者，應於上訴期間屆滿後20日
內向本院補提理由書（均須按他造當事人之人數附繕本）「切勿
逕送上級法院」。
中    華    民    國    99    年    3     月    18    日
                                書記官  許倬維
附錄論罪科刑法條：
毒品危害防制條例第10條第1項
施用第一級毒品者，處6月以上5年以下有期徒刑。

司法院資訊處製作；財團法人民間司法改革基金會備份。
